【裁判字號】    94,訴緝,166
【裁判日期】    950116
【裁判案由】    強盜
【裁判全文】
臺灣板橋地方法院刑事判決             94年度訴緝字第166號
公  訴  人  臺灣板橋地方法院檢察署檢察官
被      告  乙○○
                    （另案於臺灣桃園女子監獄執行中）
指定辯護人  義務辯護律師曾子興
上列被告因強盜案件，檢察官提起公訴（九十二年度偵續字第二
七五號）後，聲請改依協商程序而為判決，本院判決如下：
    主  文
乙○○共同意圖為自己不法之所有，以恐嚇使人將本人之物交付
，處有期徒刑壹年捌月。
    事實及理由
一、犯罪事實：緣乙○○前曾向曾春玉分租位於臺北縣永和巿中
    山路一九一巷九弄二十一號四樓雅房居住，而留有該處四樓
    鐵門鑰匙，因見同分租該處之房客甲○○擔任銀行行員，認
    可設計向其索討錢財花用，乃向其友人張智超（綽號小龍，
    已歿）、吳坤鴻（業經本院前於民國九十四年三月二十三日
    以九十三年度訴字第一００七號判處有期徒刑一年八月，嗣
    於同年五月三十一日確定）佯稱前曾遭甲○○調戲，央求渠
    等出面教訓甲○○並索討遮羞費等語，張智超、吳坤鴻皆應
    允幫忙。嗣於九十一年八月十八日下午某時許，乙○○分別
    以電話聯絡張智超、吳坤鴻著手進行前述計畫，乙○○即乘
    坐由不知情之陳文龍（綽號龍哥）駕駛之三菱牌黑色雙門自
    小客車前往搭載吳坤鴻至上址附近，張智超則攜帶西瓜刀一
    把自行騎乘不詳機車前往上址樓下與乙○○等人會合，乙○
    ○、張智超、吳坤鴻三人乃基於恐嚇取財之犯意聯絡，由乙
    ○○將前保留之鐵門鑰匙交予吳坤鴻轉交張智超，三人並謀
    議由張智超持刀恫嚇甲○○，吳坤鴻則假意出面阻止，並誘
    勸甲○○盡快交付錢財了事，議畢，張智超遂於同日下午三
    時三十分許，先行持西瓜刀上至該址四樓，以乙○○交付之
    鑰匙開啟鐵門後入內（無故侵入住宅部分未據告訴），吳坤
    鴻旋接續上樓，卻發現原張智超開啟之鐵門自行閉合而無法
    進入，遂改以在門外把風；詎張智超進屋後，竟單獨升高恐
    嚇取財犯意為強盜犯意，先趁甲○○進入浴室之際，潛入躲
    藏在甲○○分租之房間內，俟甲○○進房後，即持西瓜刀作
    勢敲打甲○○，嚇令其蹲下並交付身上錢財，甲○○因受困
    房內無法脫逃且畏懼其生命、身體遭受傷害而不能抗拒，即
    交付其所有之現金新臺幣（下同）一千元及價值二千五百元
    之大潤發量販店提貨券二張，張智超意猶未足再令甲○○交
    付世華商業銀行金融卡一張並告知密碼，又自行拿取甲○○
    置於房內之諾基亞牌八二五０型行動電話一具，張智超得手
    後正欲離去之際，又持前開西瓜刀刀柄朝甲○○頭部猛力敲
    擊一下，致甲○○頭部受傷流血（傷害部分未據告訴）。張
    智超步出上址鐵門與在外把風之吳坤鴻會合後，即將上揭現
    金、提貨券、金融卡、行動電話交予吳坤鴻並告知密碼後先
    行離去，吳坤鴻旋返回陳文龍、乙○○停車等候處，將前開
    現金、提貨券、金融卡、行動電話均交予乙○○；乙○○、
    吳坤鴻復基於以不正方法由自動付款設備取得他人財物之犯
    意聯絡，於同日下午三時四十分許，由吳坤鴻持上揭世華商
    業銀行金融卡至臺北縣永和巿保生路三號富邦商業銀行永和
    分行附設自動櫃員機，輸入張智超告知之密碼後提領現金七
    千元，使該自動付款設備辨識系統對於真正持卡人之識別陷
    於錯誤而如數交付七千元，吳坤鴻即將領得現金全部交予乙
    ○○。嗣經甲○○報警到場處理，為警在上址四樓鐵門門緣
    處採集指紋一枚送內政部警政署刑事警察局比對結果，與該
    局檔存吳坤鴻指紋卡左食指紋相符；同時經房東曾春玉提供
    承租房客資料，循線通知乙○○到案說明，始查獲上情。案
    經臺北縣政府警察局永和分局報請臺灣板橋地方法院檢
    察署檢察官偵查起訴。
二、證據：
    （一）被告乙○○於本院審理中之自白。
    （二）共同被告吳坤鴻於本院審理中之供證、證人即被害人
          甲○○於警詢、本院審理中之證述，及證人蔡宏謙、
          林國清分別於本院審理中之證述。
    （三）有共同被告吳坤鴻於案發後身著黑、白直線條紋相間
          之上衣並以被害人甲○○所有之世華商業銀行金融卡
          操作富邦商業銀行附設自動櫃員機提領現金之監視影
          像翻拍照片二幀、被告乙○○使用之0000000
          000號行動電話門號通聯紀錄、遠傳電信股份有限
          公司回覆之0000000000號行動電話基本資
          料一紙、法務部戶役政連結作業系統查詢全戶戶籍資
          料二件、本院九十三年度訴字第一００七號判決、臺
          灣高等法院九十四年度聲再字第二九五號裁定電腦列
          印本、共同被告吳坤鴻之臺灣高等法院被告全國前案
          紀錄表各一件附卷可稽。
三、核被告乙○○所為，係犯刑法第三百四十六條第一項之恐嚇
    取財罪及同法第三百三十九條之二第一項之以不正方法由自
    動付款設備取得他人之物罪。公訴檢察官於九十五年一月十
    日本院審理中當庭更正並擴張起訴犯罪事實及法條如上開犯
    罪事實欄所載，本院自應就更正及擴張後之犯罪事實予以審
    理，併予敘明。被告乙○○與共同被告吳坤鴻、張智超三人
    間就上開恐嚇取財犯行，及被告乙○○與共同被告吳坤鴻二
    人間就以不正方法由自動付款設備取得他人之物犯行，分別
    有犯意聯絡與行為分擔，應各論以共同正犯。被告乙○○所
    犯恐嚇取財罪、以不正方法由自動付款設備取得他人之物罪
    間，有方法、目的之牽連關係，應依刑法第五十五條規定論
    以較重之恐嚇取財罪。
四、本件經公訴檢察官與被告就前開更正並擴張後之起訴犯罪事
    實，於審判外達成協商之合意且被告已認罪，其合意內容為
    ：被告願受有期徒刑一年八月。經查，上開協商合意並無刑
    事訴訟法第四百五十五條之四第一項所列情形之一，公訴檢
    察官聲請改依協商程序而為判決，本院爰不經言詞辯論，於
    協商合意範圍內為協商判決。至共犯張智超持以恫嚇被害人
    甲○○之西瓜刀一把，未據扣案，現不知去向，復無證據證
    明該把西瓜刀係被告乙○○、共同被告吳坤鴻或共犯張智超
    所有之物，爰不宣告沒收，附此敘明。
五、應適用之法條：刑事訴訟法第四百五十五條之二第一項、第
    四百五十五條之四第二項、第四百五十五條之八，刑法第二
    十八條、第三百四十六條第一項、第三百三十九條之二第一
    項、第五十五條，罰金罰鍰提高標準條例第一條前段。
六、本判決除有刑事訴訟法第四百五十五條之四第一項第一款、
    第二款、第四款、第六款、第七款所定情形之一，或違反同
    條第二項規定者外，不得上訴。
七、本件如得上訴，而如不服本件判決，得自收受判決送達之日
    起十日內，向本院提出上訴書狀，上訴於第二審法院。
中    華    民    國  九十五  年    一  月    十六    日
                  刑事第十九庭  審判長法  官  白光華
                                      法  官  曾淑娟
                                      法  官  楊志雄
以上正本證明與原本無異。
                                      書記官  胡勤義
中    華    民    國  九十五  年    一  月    十六    日
附錄本案論罪科刑法條全文：
刑法第三百四十六條
意圖為自己或第三人不法之所有，以恐嚇使人將本人或第三人之
物交付者，處六月以上五年以下有期徒刑，得併科一千元以下罰
金。
以前項方法得財產上不法之利益，或使第三人得之者，亦同。
前二項之未遂犯罰之。
刑法第三百三十九條之二
意圖為自己或第三人不法之所有，以不正方法由自動付款設備取
得他人之物者，處三年以下有期徒刑、拘役或一萬元以下罰金。
以前項方法得財產上不法之利益或使第三人得之者，亦同。


司法院資訊處製作；財團法人民間司法改革基金會備份。
